【裁判字號】    95,抗,711
【裁判日期】    950928
【裁判案由】    聲明疑義
【裁判全文】
臺灣高等法院刑事裁定                   95年度抗字第711號
抗告人即
聲明疑議人  甲○○
上列抗告人因聲明疑義案件，不服臺灣士林地方法院95年度聲字
第716號中華民國95年8月3日裁定，提起抗告，本院裁定如下：
    主  文
抗告駁回。
    理  由
一、(一)按抗告法院認為抗告無理由者，應以裁定駁回之，刑事訴
    訟法第412條定有明文，且有罪之判決書，應於主文內載明
    所犯之罪、諭知之主刑、諭知有期徒刑者，如易科罰金，其
    折算之標準，刑事訴訟法第309條亦有規定，又刑法第33條
    規定主刑之種類包括有期徒刑。(二)次按當事人對於有罪裁判
    之文義有疑義者，得向諭知該裁判之法院聲明疑義，刑事訴
    訟法第483條定有明文。然所謂「對於有罪裁判之文義有疑
    義者」係指對於科刑判決主文有疑義而言，至於對於判決之
    理由，則不許聲明疑義，最高法院73年度臺抗字第234號裁
    定、75年度臺抗字第162號裁定、82年度臺抗字第498號裁定
    、83年度臺抗字第80號裁定意旨參照。
二、原審裁定意旨略以：(一)按當事人對於有罪裁判之文義有疑義
    者，得向諭知該裁判之法院聲明疑義，刑事訴訟法第483條
    定有明文，然所謂「諭知該裁判之法院」，係指諭知科刑判
    決即具體宣示主刑、從刑之法院而言，而所謂「對於有罪裁
    判之文義有疑義者」係指對於科刑判決主文有疑義而言，至
    於對於判決之理由，則不許聲明疑義，最高法院73年度臺抗
    字第234號裁定、75年度臺抗字第162號裁定、82年度臺抗字
    第498號裁定、83年度臺抗字第80號裁定意旨參照。(二)經查
    ：本件聲明疑義人甲○○因傷害等案件經原審判處罪刑確定
    ，其判決主文為「甲○○傷害人之身體，處有期徒刑陸月，
    如易科罰金以參佰元折算壹日。」，有原審94年度易字第68
    9號刑事判決1份附卷可稽。是該判決主文文義明瞭，檢察官
    依判決主文而為執行，並無疑義。爰依刑事訴訟法第486條
    之規定，聲明疑義應予駁回云云。
三、抗告意旨略以：對有罪裁判之文義存疑義者，指的應不只是
    主文，應包含判決之事實理由，所適用法條之法律功能在於
    檢查原審法院是否有疏失，對於不依刑事訴訟法第155條第2
    項證據裁判之規定，於執行時之再確定動作。再審和非常上
    訴是繼續訴訟之功能，抗告人應可再上訴，不可執行！第48
    3條要檢查主文及事實、理由就為抗告人現遭遇之情形，請
    再開裁定之審理云云。
四、經查
  (一)本件抗告人據以聲明疑義係原審於95年2月22日所為94年度
    易字第689號刑事判決，該判決主文欄之記載為「甲○○傷
    害人之身體，處有期徒刑陸月，如易科罰金以參佰元折算壹
    日。」，有該判決書附卷（原審卷第15頁）、本院被告前案
    紀錄表（本院卷第13頁）可佐。由原審法院94年度易字第68
    9號刑事判決主文欄之記載「甲○○傷害人之身體，處有期
    徒刑陸月，如易科罰金以參佰元折算壹日。」，可以理解刑
    事訴訟法309所規定之「所犯之罪」係指「傷害人之身體」
    、「主刑」係指「有期徒刑陸月」、「易科罰金，其折算之
    標準。」係指「以佰元折算壹日」，顯非有疑義。是以，
    抗告人自不得依刑事訴訟法第483之規定對原審法院94年度
    易字第689號刑事判決聲明疑義。綜上所述，原裁定駁回抗
    告人之聲明疑義，核無違誤。
  (二)按刑事訴訟法第483條規定之「對於有罪裁判之文義有疑
    義者」係指對於科刑判決主文有疑義而言已如前述，從而，
    抗告意旨所稱「對有罪裁判之文義存疑義者，指的應不只是
    主文，連事實理由都含才是！」、「第483條要檢查事實、
    理由就是抗告人現遭遇之情形」，容有誤會。且按當事人
    依刑事訴訟法第483條之規定，向諭知該裁判之法院聲明疑
    義者，刑事訴訟法第486規定「法院應就疑義之聲明裁定之
    」，從而，抗告意旨所稱「請開裁定之審理」，亦非的論。
據上論結，本件抗告非有無理由，應依刑事訴訟法第412條之規
定，裁定如主文。
中    華    民    國    95    年    9    月    28    日
                  刑事第19庭審判長法  官  宋  祺
                                  法  官  陳憲裕
                                  法  官  蔡明宏
以上正本證明與原本無異。
不得再抗告。
                                  書記官  陳建邦
中    華    民    國    95    年    9    月    28    日


司法院資訊處製作；財團法人民間司法改革基金會備份。
